【裁判字號】    99,訴,2860
【裁判日期】    991215
【裁判案由】    毒品危害防制條例
【裁判全文】
臺灣板橋地方法院刑事判決              99年度訴字第2860號
公  訴  人  臺灣板橋地方法院檢察署檢察官
被      告  陳家興
上列被告因毒品危害防制條例案件，經檢察官提起公訴（99年度
毒偵字第5601號），被告就被訴事實為有罪之陳述，經告知簡式
審判程序之旨，並聽取被告與公訴人之意見後，本院合議庭裁定
由受命法官獨任進行簡式審判程序，本院判決如下：
    主  文
陳家興施用第一級毒品，累犯，處有期徒刑柒月；扣案之含第一
級毒品海洛因成分之香菸壹支（驗前淨重壹點零零陸公克、驗後
淨重零點玖玖貳捌公克），沒收銷燬之。又施用第二級毒品，累
犯，處有期徒刑伍月；扣案之第二級毒品甲基安非他命拾貳包（
含包裝袋，驗前總純質淨重拾點零參公克），沒收銷燬之；扣案
之分裝袋捌包，均沒收。應執行有期徒刑拾月；扣案之含第一級
毒品海洛因成分之香菸壹支（驗前淨重壹點零零陸公克、驗後淨
重零點玖玖貳捌公克）、扣案之第二級毒品甲基安非他命拾貳包
（含包裝袋，驗前總純質淨重拾點零參公克），均沒收銷燬之；
扣案之分裝袋捌包，均沒收。
    事  實
一、陳家興前於民國93年間，因公共危險、業務過失傷害等案件
    ，經臺灣高等法院以93年度交上訴字第142 號判處有期徒刑
    6 月、3 月，應執行有期徒刑8 月確定，並於94年9 月4 日
    縮短刑期執行完畢。又於97年間，因施用毒品案件，經臺灣
    板橋地方法院裁定送觀察、勒戒後，認有繼續施用毒品之傾
    向，再裁定令入戒治處所施以強制戒治，嗣因強制戒治已滿
    6 月，經評定戒治處遇成效合格，無繼續強制戒治之必要，
    於98年6 月22日自臺灣新店戒治所執行完畢釋放，由臺灣板
    橋地方法院檢察署檢察官以98年度戒毒偵字第520 號不起訴
    處分確定。詎陳家興仍不知悔改，竟分別基於施用第一、二
    級毒品之犯意，於99年7 月6 日下午1 時許，在其友人顏建
    順位於臺北縣三重市○○路108 巷10號2 樓之租屋處內，以
    將第一級毒品海洛因摻入扣案之香菸後，吸食含有海洛因成
    分煙氣之方式，施用第一級毒品海洛因1 次後，在同一地點
    ，以將第二級毒品甲基安非他命置於玻璃球內燒烤，吸食煙
    霧之方式，施用第二級毒品甲基安非他命1 次。嗣於99年7
    月6 日下午1 時50分許，在臺北縣三重市○○路108 巷10之
    2 號前為警查獲，經徵得其同意採尿送驗結果呈嗎啡、可待
    因、甲基安非他命、安非他命陽性反應，並扣得第一級毒品
    含有海洛因之香菸1 支（驗前淨重1.006 公克、驗後淨重0.
    9928公克）、第二級毒品甲基安非他命12包（含包裝袋，驗
    前總純質淨重10.03 公克），以及陳家興所有而供其施用第
    二級毒品所用之分裝袋8 包，以及陳家興所有而與本件施用
    第一、二級毒品無關之手機2 支、電擊棒1 支，始獲上情。
二、案經臺北市政府警察局移送臺灣板橋地方法院檢察署檢察官
    偵查起訴。
    理  由
一、本件被告陳家興所犯係死刑、無期徒刑、最輕本刑為3 年以
    上有期徒刑以外之罪，其於準備程序中就被訴事實為有罪之
    陳述，經本院告知簡式審判程序之旨，並聽取公訴人及被告
    意見後，合議庭裁定由受命法官獨任進行簡式審判程序，合
    先敘明。
二、訊據被告對於上揭時、地，分別施用第一級毒品海洛因及第
    二級毒品甲基安非他命之犯罪事實，均坦承不諱；而被告為
    警查獲所採之尿液檢體，經送台灣尖端先進生技醫藥股份有
    限公司以酵素免疫法及氣相層析質譜法檢驗結果，呈現嗎啡
    、可待因、甲基安非他命、安非他命陽性反應，此有台灣尖
    端先進生技醫藥股份有限公司99年7 月21日濫用藥物尿液檢
    驗報告暨臺北市政府警察局偵辦毒品案件尿液檢體委驗單（
    尿液代碼：030473號）各1 份附卷可稽。扣案之香菸1 支及
    晶體12包，經分送交通部民用航空局航空醫務中心、內政部
    警政署刑事警察局鑑驗之結果，該香菸1 支確含有第一級毒
    品海洛因成分（驗前淨重1.006 公克、驗後淨重0.9928公克
    ），而扣案之晶體12包確係第二級毒品甲基安非他命（驗前
    總純質淨重10.03 公克）無訛，有交通部民用航空局航空醫
    務中心99年7 月20日毒品鑑定書、內政部警政署刑事警察局
    99年9 月14日鑑定書各1 份在卷可佐；此外，復有被告所有
    而供其施用第二級毒品所用之分裝袋8 包，扣案可憑，是被
    告分別施用第一、二級毒品之犯行，均堪認定，應予依法論
    科。
三、核被告所為，係犯毒品危害防制條例第10條第1 項之施用第
    一級毒品罪、同條例第10條第2 項之施用第二級毒品罪。被
    告持有第一、二級毒品後進而施用，其持有之低度行為均應
    為施用之高度行為所吸收，故均不另論其持有毒品罪。被告
    所犯上開施用第一級毒品及施用第二級毒品之2 罪間，犯意
    個別，應予分論併罰。被告前因公共危險、業務過失傷害案
    件，經法院判處定執行刑有期徒刑8 月確定，並於94年9 月
    4 日執行完畢，有臺灣高等法院被告前案紀錄表1 份在卷可
    佐，是被告於有期徒刑執行完畢後，5 年內故意再犯本件有
    期徒刑以上之2 罪，均為累犯，均應依法加重其刑。本院審
    酌被告前因施用毒品案件，經觀察、勒戒及強制戒治程序，
    由檢察官不起訴處分，再因施用毒品案件，經法院判處有期
    徒刑7 月、3 月，並定應執行刑有期徒刑8 月確定，尚未執
    行（不構成累犯），此有前述被告前案紀錄表1 份附卷可憑
    ，被告竟仍不知悛悔，再次施用毒品自戕其身，顯然缺乏戒
    絕毒品之決心，惟念及被告坦承施用第一、二級毒品之犯罪
    事實，且其行為均尚未害及他人，並斟酌被告之犯罪動機、
    手段、持有第一級毒品數量不多、持有第二級毒品數量甚多
    ，以及被告之智識程度等一切情狀，分別量處如主文所示之
    刑，並定應執行刑如主文所示。扣案之香菸1 支與晶體12包
    ，業經交通部民用航空局航空醫務中心與內政部警政署刑事
    警察局鑑驗，分屬第一級毒品海洛因與第二級毒品甲基安非
    他命無訛，已如前述，而香菸與殘留之第一級毒品海洛因，
    包裝袋與其上殘留之第二級毒品甲基安非他命，均已難以分
    析剝離，俱應依毒品危害防制條例第18條第1 項前段規定，
    不問屬於犯人與否，併宣告沒收銷燬之，至於送鑑耗損之海
    洛因粉末與甲基安非他命晶體，既均已滅失，自無庸再予宣
    告沒收銷燬之必要。扣案之分裝袋8 包，均為被告所有，且
    均係供被告犯本件施用第二級毒品罪所用，已據被告自承在
    卷，爰均依刑法第38條第1 項第2 款規定，併予宣告沒收。
    至於扣案之手機2 支、電擊棒1 支，客觀上均與本件施用第
    一、二級毒品之犯行，並無直接關連，依法自均不得宣告沒
    收，附此敘明。
據上論斷，應依刑事訴訟法第273 條之1 第1 項、第299 條第1
項前段，毒品危害防制條例第10條第1 項、第2 項、第18條第1
項前段，刑法第11條、第47條第1 項、第38條第1 項第2 款、第
51條第5 款，判決如主文。
本案經檢察官黃嘉妮到庭執行職務。
中    華    民    國    99    年    12    月    15    日
                  刑事第五庭  法  官  高增泓
以上正本證明與原本無異。
如不服本判決，應於收受送達後10日內向本院提出上訴書狀。
                              書記官  林政良
中    華    民    國    99    年    12    月    15    日
附錄本判決論罪科刑法條全文：
毒品危害防制條例第10條
施用第一級毒品者，處6月以上5年以下有期徒刑。
施用第二級毒品者，處3年以下有期徒刑。

司法院資訊處製作；財團法人民間司法改革基金會備份。
